【裁判字號】    95,訴,2239
【裁判日期】    951225
【裁判案由】    妨害自由等
【裁判全文】
臺灣臺中地方法院刑事判決              95年度訴字第2239號
公  訴  人  臺灣臺中地方法院檢察署檢察官
被      告  甲○○
選任辯護人  蕭文濱律師
被      告  丙○○
指定辯護人  蕭文濱律師
被      告  丁○○
                    （另案
上列被告因妨害自由等案件，經檢察官提起公訴（95年度偵字第
16611、3315、8628號），及同署檢察官移請本院併案審理（95
年度偵字第20108號），本院判決如下：
    主    文
甲○○意圖為自己不法之所有，以詐術使人將本人之物交付為常
業，累犯，處有期徒刑貳年陸月。扣案如附表所示之帳戶存摺、
提款卡、扣案之印章共貳拾貳枚（扣於台中市○○路三十一號五
樓之部分）、身分證正本壹張、影本捌張（扣案玖張中除廖崇德
之外之其餘捌張）、林敬文之駕駛執照正本壹張、影本壹張、交
易明細參張、密碼通知單伍張、郵局存提匯款單壹疊、列表影印
機壹台、碎紙壹包、碎紙機壹台、偽鈔貳拾玖張、郵局契約書貳
張、土地銀行密碼初值單貳張、第七商業銀行晶片金融卡密碼通
知單壹張、第一商業銀行網路銀行登入密碼函壹張、第一商業銀
行電話語音密碼通知單壹張、標示0000000000、00
00000000號之手機、編號三、一五三、一三六之手機（
均不含ＳＩＭ卡）均沒收。又共同意圖供行使之用而偽造有價證
券，處有期徒刑參年貳月，扣案偽造如附表所示之本票壹張及扣
案之寄放單壹張均沒收。應執行有期徒刑伍年陸月。扣案如附表
所示之帳戶存摺、提款卡、扣案之印章共貳拾貳枚（扣於台中市
○○路三十一號五樓之部分）、身分證正本壹張、影本捌張（扣
案玖張中除廖崇德之外之其餘捌張）、林敬文之駕駛執照正本壹
張、影本壹張、交易明細參張、密碼通知單伍張、郵局存提匯款
單壹疊、列表影印機壹台、碎紙壹包、碎紙機壹台、偽鈔貳拾玖
張、郵局契約書貳張、土地銀行密碼初值單貳張、第七商業銀行
晶片金融卡密碼通知單壹張、第一商業銀行網路銀行登入密碼函
壹張、第一商業銀行電話語音密碼通知單壹張、標示00000
00000、0000000000號之手機、編號三、一五三
、一三六之手機（均不含ＳＩＭ卡）、扣案偽造如附表所示之本
票壹張、寄放單壹張均沒收。
丙○○共同私行拘禁，處有期徒刑拾月。
丁○○連續共同意圖為自己不法之所有，以詐術使人將本人之物
交付，處有期徒刑柒月。又意圖為自己不法之所有而侵占自己持
有他人之物，處有期徒刑伍月。應執行有期徒刑拾月。
    犯罪事實
一、甲○○曾於民國（下同）八十九年五月二十四日因妨害風化
    案件經本院判處有期徒刑四月確定，於八十九年九月七日執
    行完畢，不知悔改，自九十四年七月間某日與綽號「阿肥」
    、「阿偉」之詐欺集團成員基於意圖為自己不法之所有之犯
    意聯絡，負責接受藏身於大陸地區綽號「阿肥」、「阿偉」
    之人指示，在台灣買賣人頭帳戶及提領受詐騙之民眾匯入人
    頭帳戶之現金，再依詐騙集團成員之指示將款項匯入其指定
    之帳戶內，並自九十四年七月間某日起與丁○○基於概括犯
    意聯絡，自不詳時間起與曾家銘基於犯意之聯絡，自九十四
    年十一月一日起與凌嘉聲基於犯意之聯絡，自九十五年三月
    二十日起與丙○○基於犯意聯絡，自九十五年五月九日起與
    游永宏基於犯意之聯絡，由上開人等自上開時間起，依甲○○之指示領取民眾遭詐騙之民眾匯入人頭帳戶之金錢，並自
    九十四年十一月一日起與亦從事收購人頭帳戶之凌嘉聲收購
    人頭帳戶，並互相支援渠等負責之工作，由藏身大陸地區之
    詐欺集團成員於附表一所示之時間地點依附表一所示之方式
    ，詐騙如附表一所示之民眾，致附表一所示之被害人陷於錯
    誤，而匯款至附表一所示之人頭帳戶內，而以收購人頭帳戶
    再賣出所賺取之價差，及以依領取贓款之一定成數之報酬維
    持生計。
二、丁○○明知甲○○係詐欺集團之成員，竟基於與甲○○及其
    他真實姓名年籍不詳之成年人共同意圖為自己不法之所有之
    概括犯意聯絡，於九十四年七月間之某日將其在台中縣豐原
    市○○路七三四號大湳郵局申請開立之第00000000
    0000000號帳戶之存摺、提款卡及密碼交予甲○○使
    用，其後因甲○○所屬之詐欺集團成員於九十四年七月二十
    二日以電話向楊繼光詐稱：其因中獎而須將指定金額匯入上
    開帳戶內始得領取等語，致楊繼光陷於錯誤，而依甲○○之
    指示於九十四年七月二十二日先後匯款新台幣（下同）五萬
    元、八千元至上開帳戶內，其後甲○○指示丁○○於九十四
    年七月二十九日，在台中市某處郵局提領上開金額之贓款得
    逞再交付予甲○○處理，嗣後甲○○所屬之詐欺集團成員於
    九十四年七月二十八日向熊靜子詐稱：其因中獎而須將指定
    金額匯入上開帳戶內始得領取等語，致熊靜子陷於錯誤，於
    九十四年七月二十八日匯款八千五百十六元至上開帳戶內。
    其後甲○○持不詳姓名人之所有之帳戶之存摺及印章、提款
    卡、密碼於九十四年八月至九月間之某日委託丁○○至金融
    機構領款八十萬元，並交待丁○○先領取六十萬元，丁○○
    於台中市某郵局內臨櫃領得六十萬元後（起訴書誤載為領得
    二十萬元），以免郵局人員懷疑，丁○○於領款後，竟基於
    意圖為自己不法之所有之犯意，將上開款項（不能證明此為
    遭詐騙民眾匯入之款項）侵占入己，再前往豐原某自動櫃員
    機領取十萬元，接續將上開十萬元侵占入己，再將存摺等物
    拿到大甲溪旁燒掉，然後傳簡訊告訴甲○○說東窗事發，要
    甲○○趕快逃走，將上開款項易持有為所有而侵占入已，其
    中大部分供自己施用毒品使用，另於九十四年九月二十一日
    將上開七十萬元中之二十萬元購得以其父戊○○為受款人，
    面額二十萬元票號00000000000號之郵局匯票一
    張。
三、因丁○○未將上開贓款依約交付予甲○○，引起甲○○之不
    滿，而與丙○○及其他不詳姓名之成年男女基於共同私行拘
    禁之犯意聯絡，由丙○○於九十四年九月二十三日向丁○○
    佯稱希望與丁○○單獨見面，不會告訴甲○○伊云云，而與
    丁○○約定於同日晚上十時在台中縣豐原市○○路與豐田路
    口之一家超商內見面，丁○○信以為真乃單獨至上址赴約，
    再一同與丙○○至豐原市古都茶坊，席間上開不詳姓名之成
    年男女突然出現並要求丁○○上車，並將丁○○帶至台中縣
    豐原市○○街一三八號百分百ＫＴＶ，約當日晚上十一時許
    到達上開ＫＴＶ後即由不詳姓名之成年男女脅迫丁○○至包
    廂，丙○○隨後亦到達上開包廂，由上開不詳姓名之成年男
    子毆打丁○○並逼問上開甲○○委託領取之款項八十萬元之
    下落，於九十五年九月二十三日晚上十二時許，甲○○到達
    上開包廂內，上開不詳姓名之成年男女中之一人再以不具殺
    傷力之槍枝一把之槍托（該槍枝型式不明，不能證明該槍枝
    有殺傷力）、煙灰缸、打火機敲擊丁○○之頭部，以拳頭毆
    打丁○○之胸部，且強令丁○○脫下衣褲坐在冰塊上，並抱
    住冰塊，以此方式剝奪丁○○之行動自由，並將之拘禁於上
    開包廂內，丙○○隨即離開包廂而至車內等候，隨後甲○○
    乃拿出空白本票要求丁○○依其指示填寫金額、日期，並強
    令丁○○簽發丁○○及其父戊○○之姓名於發票人欄，意圖
    供行使之用而利用丁○○偽造其父於九十四年八月二十四日
    發票，票號ＴＨ一０八０四０號，面額八十萬元之本票一紙
    得逞（其餘關於丁○○為發票人之部分無偽造之問題），並
    強行取走丁○○所持有之行動電話、健康保險卡、車號Ｊ７
    Ａ─０一二號機車之行車執照、新領牌照登記書及身上之現
    金約三萬元等物品以為抵償丁○○積欠甲○○之八十萬元（
    丁○○僅領取七十萬元，其中十萬元未領出，但存摺等物已
    經滅失而無法領出），並利用丁○○書立戊○○願意於九十
    四年八月二十四日在甲○○所書立之寄放單上擔任監護保證
    人之文書一紙，而偽造上開私文書，致生損害於戊○○（其
    餘部分為丁○○遭脅迫而與甲○○簽立之寄放合約，此部分
    無偽造之問題），迄至九十四年九月二十四日上午九時許，
    甲○○、丙○○及不詳之成年男女再共同將丁○○帶至台中
    縣豐原市○○路二九八號豐原中正路郵局二樓脅迫丁○○兌
    領票號000000000000號郵局匯票，由丙○○及
    其他不詳名之成年男女在郵局外等候，甲○○再強押丁○○
    進入上開郵局二樓，丁○○見有機會逃脫，乃趁機以遞小紙
    條之方式暗示郵局之人員通知警方，嗣經警於九十四年九月
    二十四日上午九時三十分許，在台中縣豐原市○○路二九八
    號台中縣豐原市○○路郵局二樓查獲，並將在樓下等候之丙○○一併帶至派出所內接受詢問，其他不詳姓名之成年男女
    見員警到場，乃逃逸無蹤。
四、另於九十五年九月五日上午十一時四十分至同日十三時止，
    在台中市○區○○路三十一號五樓為警搜索扣得甲○○所有
    之如附表二編號一至三十四之帳戶存摺、提款卡及印章二十
    二個、記事簿二本、身分證一張、身分證影本九張、駕駛執
    照三張、駕駛執照影本一張、碎紙一包、碎紙機一台、列表
    影印機一台、筆記型電腦一台、存提匯款單一疊、帳號明細
    三張、偽鈔二十九張、人民幣二千五百二十七元、行動電話
    三十一支（內有電信公司所有之ＳＩＭ卡）、行動電話卡片
    二張、台中商業銀行提款卡一張、郵局契約書二張、土地銀
    行密碼初值單二張、第七商業銀行晶片金融卡密碼通知單一
    張、第一商業銀行網路銀行登入密碼函一張、第一商業銀行
    電話語音密碼通知單一張、游永宏之手機三支，另於九十五
    年九月五日上午十時三十分至十二時，在台中市○○路○段
    三七三號十樓之十五為警搜索查扣凌嘉聲所有之存款明細一
    張、提款單二張、印章二個（游耀禎、吳明安）、手抄札記
    四張、信封袋二個、手機五支、附表二編號三十五之存摺一
    本、提款卡一張、電話簿二本、手抄札記四張、信封袋二個
    、電信公司所有之ＳＩＭ卡九張。
五、案經台中縣警察局霧峰分局報請臺中市警察局移送臺灣臺中
    地方法院檢察署檢察官偵查起訴。
    理  由
一、上開詐欺犯行，業據被告丁○○、甲○○坦承不諱，並有如
    附表所示之被害人指訴歷歷，復有大湳郵局存簿儲金第0000
    0000000000號丁○○開戶基本資料影本、交易清單、新莊龍
    鳳郵局存簿儲金帳號0000000-0000000王村雄開戶基本資料
    、高雄民族社區郵局存簿儲金第000000-0號沈仁傑立帳申請
    書影本、斗六鎮北郵局黃楊雪逢（局號：000000-0，帳號：
    000000-0）客戶基本資料、龜山郵局第000000-0號存簿儲金
    王永欽開戶基本資料、台北市政府警察局文山第一分局受理
    各類案件紀錄表、詐騙帳戶通報警示、詐騙電話斷話申請表
    、桃園縣警察局龜山分局受理刑事案件報案三聯單、郵政國
    內匯款執據、內政部警政署刑事警察局扣押物品目錄表、
    0000000000監聽譯文、甲○○於95年3月8日14時16分持李明
    傑大湖郵局提款卡進入台中福平里郵局提款機提款照片、內
    政部警政署刑事警察局偵七隊指認犯罪嫌疑人紀錄表--指認
    人：甲○○、0000000000監聽譯文、0000000000監聽譯文、
    0000000000監聽譯文、0000000000監聽譯文、凌嘉聲於95
    年1月12日13時44分持李宗昆草屯郵局提款卡進入台中文心
    路郵局提款機提款照片、內政部警政署刑事警察局偵七隊指
    認犯罪嫌疑人紀錄表--指認人凌嘉聲、0000000000監聽譯文
    、內政部警政署刑事警察局偵七隊指認犯罪嫌疑人紀錄表--
    指認人丙○○、基隆市第二信用合作社跨行匯款回條聯--黃
    榮華、刑事案件報案三聯單、彰化縣花壇鄉農會匯款委託書
    --鄭素玲、存簿明細--董開忠、內政部警政署反詐騙案件紀
    錄表--鄭玲媛、華南商業銀行匯款回條、遠東國際商銀匯款
    申請書--陳麗珍、郵政國內匯款執據--陳惠玲、內政部警政
    署反詐騙案件紀錄表、匯款執據--耿守堯、台中縣警察局霧
    峰分局搜索、扣押筆錄、扣押物品目錄表、搜索、扣押照片
    、0000000000監聽譯文監聽譯文、0000000000監聽譯文0000
    000000監聽、0000000000監聽譯文、0000000000監聽譯文、
    0000000000監聽譯文、存款明細（儲戶收執聯）、屏東縣警
    察局屏東分局受理【人頭帳戶犯罪案件】管制表、內政部警
    政署反詐騙諮詢專線紀錄表、內政部警政署反詐騙案件紀錄
    表--王筱君、仟元偽鈔29張（臺灣銀行收據）、影本、提款
    人影像、甲○○、凌嘉聲詐欺集團案人頭帳戶、95年9 月5
    日查扣之人頭帳戶清冊、郵政國內匯款執據、華南商業銀行
    匯款回條聯、郵政國內匯款執據、臺灣銀行匯出匯款回條聯
    、台中商業銀行入戶電匯通知單、彰化銀行匯款回條聯、台
    北富邦銀行匯款委託書、臺灣銀行匯出匯款回條聯共六張--
    溫良凱、臺灣銀行匯出匯款回條聯--李遐蓮、郵政國內匯款
    執據--蘇德軒、郵政國內匯款執據二張、臺灣銀行匯出匯款
    回條聯--張蓮嬌、郵政國內匯款單--楊勇義、郵政國內匯款
    單--林亞萱、郵政國內匯款執據--何坤霖、郵政國內匯款執
    據--楊淑玲、郵政國內匯款單--詹淑惠、內政部警政署反詐
    騙案件紀錄表、郵政國內匯款執據、郵政跨行匯款申請書--
    徐婉婷、郵政國內匯款單--謝孟娟、慶豐商業銀行匯款委託
    書證明聯--黃蕊、台新國際商業銀行國內匯款申請書、臺南
    區中小企業銀行國內匯款申請書--蔣木樹、郵政國內匯款執
    據、五結鄉農會匯款申請書--羅麗香、郵政國內匯款單二張
    --黃美慧附卷可憑並有如主文所示之物品扣案可稽，足認被
    告丁○○、甲○○之自白與事實相符，堪以採信。另訊據被
    告甲○○、丙○○均矢口否認有私行拘禁犯行，被告甲○○
    亦否認有偽造文書及有價證券之犯行，均辯稱：沒有強押丁○○至上開ＫＴＶ包廂，在包廂內並未拘束被告丁○○之自
    由云云。惟查：上開犯行，業據被害人丁○○於偵審中指訴
    歷歷，且有本票一張、寄放單一張及丁○○之手機一支、行
    車執照、健保卡各一張及車籍資料一份扣案可稽，被告丁○○於九十四年九月二十四日上午在郵局以遞紙條之方式暗示
    郵局人員報警，且員警到達時丁○○神情緊張，講話結巴，
    語音顫抖，亦經證人即本案查獲之員警即證人己○○到庭結
    證明確，堪信其指訴遭拘禁之上開情節等為真實。雖然被告
    甲○○、丙○○均否認有對丁○○為私行拘禁之不法手段，
    惟查被告甲○○與丙○○因被告丁○○於九十四年七月初未
    將其委託取得之款領交付予甲○○，引起被告甲○○、丙○○之不滿，而希望討回上開款項而由被告丙○○邀約被告丁○○自上開便利商店，業據被告丙○○於本院審理時坦承：
    被告丁○○確實是應伊邀約才到上開地點的，伊主要目的是
    要討回上開丁○○私吞之金錢等語明確，被告甲○○亦坦承
    伊於上開時地確實收到以丁○○及戊○○名義共同簽發之本
    票一張等語明確，被告丁○○既將甲○○委託領取之款項挪
    為私用，對於甲○○所屬詐欺集團之其他成員自然避之唯恐
    不及，豈有可能自願與甲○○一同在包廂內談判，並自願到
    郵局領款給甲○○？況上開郵局之匯票之指定受款人是丁○○之父戊○○，而本票之發票人亦填載有其父戊○○，則被
    告丁○○倘非受人脅迫，何以甘冒偽造有價證券之重罪而僅
    為了交出侵吞之款項？又倘被告丁○○甘心還錢，而自由未
    受剝奪，何以遞紙條要求行員代為報警？是以被害人丁○○
    之上開指訴應屬合理可採，並有上開佐證足以證明其真實，
    被告甲○○、丙○○辯稱渠等未剝奪丁○○之自由云云，顯
    與常情不符，不足採信，被告甲○○、丙○○上開妨害自由
    犯行及被告甲○○偽造有價證券、偽造私文書犯行，罪證明
    確，依法應予論科。
二、按被告甲○○、丁○○、丙○○行為後，九十四年二月二日
    修正公布之刑法，業於九十五年七月一日施行，新刑法第二
    條第一項之規定，係規範行為後法律變更所生新舊法律比較
    適用之準據法，於新刑法施行後，應適用新刑法第二條第一
    項之規定，為「從舊從輕」之比較。另於比較時應就罪刑有
    關之共犯、未遂犯、想像競合犯、牽連犯、連續犯、結合犯
    ，以及累犯加重、自首減輕暨其他法定加減原因（如身分加
    減）與加減比例等一切情形，本於統一性及整體性原則，綜
    其全部罪刑之結果而為比較（最高法院九十五年五月二十三
    日刑事庭第八次會議決議參照）。本案涉及法律變更之部分
    如下：
（一）刑法第三百四十條、第二百零一條均得併科罰金刑，刑法
      第三百零二條第一項得科罰金刑，刑法第三百三十五條第
      一項得科或併科罰金刑，依修正後刑法施行法增訂第一條
      之一：「中華民國九十四年一月七日刑法修正施行後，刑
      法分則編所定罰金之貨幣單位為新臺幣。九十四年一月七
      日刑法修正時，刑法分則編未修正之條文定有罰金者，自
      九十四年一月七日刑法修正施行後，就其所定數額提高為
      三十倍。但七十二年六月二十六日至九十四年一月七日新
      增或修正之條文，就其所定數額提高為三倍」及刑法第三
      十三條第五款修正為：「主刑之種類如下：五、罰金：新
      臺幣一千元以上，以百元計算之」等規定觀之，依修正後
      之法律，上開法條所得科處之罰金刑之最高額與修正後法
      律同，惟最低額則以行為時之舊法對被告較有利，應認行
      為時之舊法對被告均較有利。
（二）查被告甲○○行為後，於九十五年七月一日開始施行之刑
      法，已將第三百四十條常業詐欺罪之規定刪除，被告就原
      被訴常業詐欺之犯行，如依新法規定，均應按同法第三百
      三十九條第一項之詐欺罪論處，並數罪併罰。惟依修正刪
      除前之常業詐欺罪之規定，則就如附表所示之多次詐欺犯
      行，僅論以一罪之常業詐欺罪。而常業詐欺罪之法定刑為
      「一年以上七年以下有期徒刑，得併科五萬元以下罰金。
      」；詐欺罪之法定刑則為：「五年以下有期徒刑、拘役或
      科或併科一千元以下罰金。」，是若依修正後之規定，被
      告將所犯多次詐欺罪分論併罰，顯較原常業犯之法定刑為
      重，因此自以修正前之規定，有利於被告甲○○。
（三）修正前刑法第二十八條規定為：「二人以上共同實施犯罪
      之行為者，皆為正犯。」，修正後之規定則為：「二人以
      上共同實行犯罪之行為者，皆為正犯。」，揆諸本條之修
      正理由係為釐清陰謀共同正犯、預備共同正犯、共謀共同
      正犯是否合乎本條規定之正犯要件。而本件被告與共犯曾
      源成等人共同常業詐欺之犯行，既屬實行犯罪行為之正犯
      ，無論依修正前後之規定，均應依第二十八條規定論擬，
      並無有利、不利之問題。
（四）被告丁○○行為後，刑法第五十六條連續犯之規定，亦於
      九十四年一月七日修正公布刪除，並於九十五年七月一日
      施行，是於新法修正施行後，被告梁便易於本案所為之詐
      欺取財犯行即須分論併罰。則被告之犯行，因行為後新法
      業已刪除連續犯之規定，此刪除雖非犯罪構成要件之變更
      ，但顯已影響行為人刑罰之法律效果，自屬法律有變更，
      經比較新、舊法規定，修正後之規定對於被告丁○○較為
      不利。
（五）被告行為後，刑法第五十五條後段牽連犯之規定，亦於九
      十四年一月七日修正公布刪除，並於九十五年七月一日施
      行，是於新法修正施行後，被告甲○○於本案所為之偽造
      有價證券、偽造私文書、私行拘禁罪，即須分論併罰。則
      被告甲○○之犯行，因行為後新法業已刪除牽連犯之規定
      ，此刪除雖非犯罪構成要件之變更，但顯已影響行為人刑
      罰之法律效果，自屬法律有變更，經比較新、舊法規定，
      修正後之規定對於被告較為不利。
（六）被告行為後，刑法第五十一條業於九十四年一月七日修正
      公布，並於九十五年七月一日施行，修正前刑法第五十一
      條規定：「數罪併罰，分別宣告其罪之刑，依左列各款定
      其應執行者：」其中第五款規定：「宣告多數有期徒刑者
      ，於各刑中之最長期以上，各刑合併之刑期以下，定其刑
      期。但不得逾二十年。」修正後刑法第五十一條第五款規
      定：「宣告多數有期徒刑者，於各刑中之最長期以上，各
      刑合併之刑期以下，定其刑期。但不得逾三十年。」比較
      結果，修正後刑法並非較有利於行為人。
（七）被告甲○○於有期徒刑執行完畢後五年之內再犯本件常業
      詐欺之罪，不論依新舊法均應論以累犯，並無有利、不利
      之問題。
（八）綜合上述各條文修正前、後之比較，揆諸前揭最高法院決
      議及修正後刑法第二條第一項規定之「從舊、從輕」原則
      ，自應適用被告行為時之法律，即修正前刑法之相關規定
      ，予以論處。
三、按刑法上所謂常業犯，係指反覆以同種類之行為為目的之社
    會活動職業性犯罪而言（最高法院八十五年臺上字第五一○
    號判例參照），查被告甲○○與同案被告丁○○、丙○○（
    於另案起訴經本院判處有期徒刑二年）、另與另案被告游永
    宏、凌嘉聲（業經本院各判處有期徒刑一年二月、一年八月
    ）及共犯曾家銘、綽號「阿偉」、「阿肥」等成年男子組成
    之詐騙集團（以上共犯加入時間不一，均自加入時間起有犯
    意聯絡及行為分擔），以如附表一所示之方式詐欺取財，再
    由被告丁○○、另案被告丙○○、游永宏、凌嘉聲等人至銀
    行自動櫃員機，提領詐得款項，並依提領款項之多寡，獲取
    報酬，顯係依賴為詐欺集團收購帳戶、擔任提領款項之車手
    等工作所獲取之報酬維生，而有常業之犯意堪可認定。核被
    告甲○○所為，係犯修正前刑法第三百四十條之常業詐欺罪
    、刑法第三百零二條第一項之私行拘禁罪、刑法第二百零一
    條第一項之偽造有價證券罪、第二百十條之偽造私文書罪。
    公訴人就被告甲○○之部分論以刑法第三百三十九條第一項
    之詐欺罪，容有未洽，起訴法條應予變更。被告丁○○僅交
    付帳戶讓被告甲○○使用，就其提供之帳戶部分擔任車手之
    工作一次，並為甲○○領取不明之款項一次，難認其有反覆
    實施詐欺犯行並恃以維生之客觀事實，是被告丁○○所為係
    犯刑法第三百三十九條第一項之詐欺取財罪，另被告丁○○
    侵占被告甲○○委託領取之款項，係犯刑法第三百三十五條
    第一項之侵占罪。被告丙○○所為係犯刑法第三百零二條第
    一項之私行拘禁罪。被告甲○○就詐欺犯行部分與被告丁○○、同案被告丙○○、另案被告游永宏、淩嘉聲、綽號「阿
    偉」、「阿肥」之不詳姓名之成年男子、曾家銘及其他詐騙
    集團成員有犯意聯絡及行為分擔，均為共同正犯。被告丁○○參與詐欺之時間較早，不能證明其與被告丙○○、游永宏
    、凌嘉聲、曾家銘等人有犯意聯絡，其與被告丙○○、游永
    宏、凌嘉聲、曾家銘無共同正犯之關係，惟仍與被告甲○○
    及詐欺集團中其他不詳姓名之成年男女有犯意聯絡與行為分
    擔，俱應論以共同正犯。被告甲○○與丙○○就妨害自由犯
    行與其他不詳姓名之成年男女有犯意聯絡與行為分擔，亦應
    論以共同正犯。被告甲○○就偽造文書及有價證券犯行，係
    利用無責任之被告丁○○為之，為間接正犯。被告甲○○就
    偽造有價證券、偽造文書犯行，與不詳姓名之成年男女有犯
    意聯絡與行為分擔，俱應論以共同正犯。被告甲○○曾於八
    十九年五月二十四日因妨害風化案件經本院判處有期徒刑四
    月確定，於八十九年九月七日執行完畢，其有期徒刑執行完
    畢後之於五年之內，再犯本件常業詐欺之有期徒刑以上之罪
    ，就常業詐欺部分為累犯，依法加重其刑。被告甲○○所犯
    私行拘禁、偽造文書、偽造有價證券犯行，有方法目的之牽
    連關係，為牽連犯，依法從一重論以刑法第二百零一條之偽
    造有價證券罪。被告甲○○所犯常業詐欺罪及偽造有價證券
    罪，犯意各別，罪名亦殊，應分論併罰。被告丁○○多次詐
    欺取財犯行，時間緊接，所犯構成要件相同，顯均係基於概
    括犯意反覆為之，為連續犯，依法論以一罪，並加重其刑。
    被告丁○○所犯上開二罪亦犯意各別，罪名不同，亦應分論
    併罰。公訴人雖未就被告甲○○偽造文書、偽造有價證券犯
    行提起公訴，惟上開犯行與業經起訴之妨害自由犯行有牽連
    犯之裁判上一罪關係，為起訴效力所及，並經蒞庭檢察官當
    庭擴充犯罪事實為論告，本院自得一併審酌；被告甲○○併
    案移送之部分與業已起訴之詐欺犯行有實質上一罪之關係，
    亦為起訴效力所及，本院自得一併審酌。爰審酌被告甲○○
    有妨害風化之前科，被告丁○○有毒品、竊盜、搶奪、恐嚇
    取財之前科紀錄、被告丙○○素行良好，被告甲○○於詐欺
    集團中擔任指揮車手領錢之重要角色，且私行拘禁他人以取
    得財物，並強令他人偽造有價證券、偽造文書，犯罪情節嚴
    重，惟就詐欺犯行部分，終能坦承犯行之態度（原否認犯行
    ，嗣因併案部分遭查獲始坦承犯行），就其餘犯行飾詞狡辯
    ，不知悔改等一切情狀，被告丁○○詐欺情節較輕，惟於領
    得贓款後全部據為已有，犯後坦承犯行之態度等一切情狀，
    被告丙○○妨害自由犯行居於次要角色，對被害人丁○○未
    親自施以暴力、脅迫，犯後飾詞狡辯，不知悔改等一切情狀
    ，認公訴人就甲○○、丙○○、丁○○分別具體求刑有期徒
    刑十年以上、七年、二年均屬過重，爰分別量處如主文所示
    之刑。
四、沒收部分：(一)常業詐欺部分：扣案如附表二所示之帳戶存摺
    、及附表二所示之帳戶之提款卡（附表二所示之戶名廖宜震
    之帳戶、戶名許燕義台中商業銀行之帳戶、戶名朱令之帳
    戶、戶名張智明聯邦商業銀行部分提款卡未扣案）、帳戶名
    義人之扣案之印章共二十二個（扣案於台中市○○路之部分
    ）、扣案之身分證正本一張、影本八張（除廖崇德之外之其
    餘八張）、扣案之林敬文駕駛執照正本一張、影本一張、交
    易明細三張、密碼通知單五張、存提匯款單一疊、列表影印
    機一台、碎紙一包、碎紙機一台、郵局契約書二張、土地銀
    行密碼初值單二張、第七商業銀行晶片金融卡密碼通知單一
    張、第一商業銀行網路銀行登入密碼函一張、第一商業銀行
    電話語音密碼通知單一張、標示0000000000、0
    000000000號之手機、編號三、一五三、一三六之
    手機（均不含ＳＩＭ卡）為被告甲○○或共犯凌嘉聲、游永
    宏所有供犯罪或預備供犯罪所用之物，業據被告甲○○及另
    案被告游永宏、凌嘉聲供明在卷，扣案之仟元偽鈔二十九張
    為被告甲○○購買帳戶所得之物，屬被告甲○○所有犯罪所
    得之物，業據被告甲○○供明在卷，依主刑附屬於從刑之原
    則，主刑部分既以修正前之規定論處，沒收部分即應依修正
    前刑法第三十八條第一項第二款、第三款諭知沒收。其餘扣
    案物品，雖為其等所有之物，然並非本件犯罪所得或供
    本件犯罪所用或預備之物（扣得之陳進吉、乙○○、游耀禎
    帳戶之存摺、提款卡、印章、吳明安之印章、扣案之廖崇德
    之駕駛執照影本、扣案之魏維民之駕駛執照，並非供被害人
    匯款之帳戶，因此與本件犯罪亦無關聯）爰均不為沒收之宣
    告。(二)：偽造有價證券部分：扣案之本票一張依刑法第二百
    零五條應依法諭知沒收，關於丁○○發票之部分，依刑法第
    三十八條第一項第三款沒收。(三)偽造文書部分：扣案之寄放
    單一張係被告甲○○所有犯罪所得之物，其上戊○○之署押
    及指印均為偽造，應依法全部沒收。
五、不另為無罪之諭知部分：
（一）蒞庭檢察官另就被告丙○○共同私行拘禁犯行部分擴張起
      訴範圍為被告丙○○於上開時地另與被告甲○○等人基於
      共同利用丁○○偽造文書、偽造有價證券之犯意聯絡，強
      令丁○○簽發以戊○○名義發票之本票一張、以戊○○名
      義簽發之監護保證人之寄放單，認被告丙○○亦涉犯刑法
      第二百十條、第二百零一條之偽造文書及偽造有價證券犯
      行。
（二）查：被告丙○○於被告甲○○強令丁○○簽立上開寄放單
      及本票之時，並未在場，業據被害人丁○○結證明確，自
      難證明被告丙○○對於上開甲○○所為之行為有何行為之
      分擔，被告丙○○雖以解決上開丁○○未交付贓款之目的
      而邀約被告丁○○出來解決債務，除對妨害丁○○自由之
      部分有犯意之聯絡外，對於如何解決上開金錢糾紛之情事
      ，既未參與，難認其主觀上有認識甲○○係脅迫丁○○以
      其父之名義簽發本票及保證之文書，是以蒞庭檢察官一開
      擴張起訴範圍部分，原應為無罪之諭知，惟上開部分，蒞
      庭檢察官既認該部分與上開論罪科刑之妨害自由犯行有裁
      判上一罪之關係，自無庸另為無罪之諭知。
（三）又蒞庭檢察官以：被告甲○○、丙○○於上開時地以強暴
      致使不能抗拒之手段強取丁○○之手機、證件等物另涉犯
      刑法第三百三十條第一項之結夥三人以上之加重強盜罪，
      請求本院變更起訴法條為刑法第三百三十條第一項之加重
      強盜罪。惟按刑法第三百三十條第一項之加重強盜罪，以
      意圖為自己或第三人不法所有為其主觀要件，經查：被告
      甲○○與被告丁○○係因丁○○未依約將上開丁○○所領
      取之八十萬元交付予甲○○而遭妨害自由並簽立本票，及
      強行以手機、證件為抵押，另以現金三萬多元抵償債務，
      ，難認上開強取手機、證件抵押之行為係基於意圖為其不
      法所有或第三人不法所有之犯意為之，就妨害自由之部分
      ，起訴法條應無違誤，無庸變更，附此敘明。
據上論斷，應依刑事訴訟法第第二百九十九條第一項前段、第三
百條，刑法第二條第一項前段、第三百三十九條第一項、第二百
零一條第一項、第二百十條、第三百零二條第一項、第三百三十
五條第一項、第二百零五條，修正前刑法（以下均為修正前刑法
）第三百四十條、第二十八條、第三十三條第五款、第五十六條
、第五十五條、第四十七條、第五十一條第五款、第三十八條第
一項第二款、第三款，罰金罰鍰提高標準條例第一條前段，判決
如主文。
本案經檢察官庚○○到庭執行職務。
中    華    民    國    95    年    12    月    25    日
                  刑事第十五庭  審判長法  官  曾佩琦
                                      法  官  周瑞芬
                                      法  官  陳如玲
上列正本證明與原本無異。
如不服本判決，應於收受送達後十日內向本院提出上訴書狀（須
附繕本），上訴於臺灣高等法院臺中分院。
                                      書記官  楊賀傑
中    華    民    國    95    年    12    月    25    日
附表一
┌──┬───┬──────┬────┬────────┬──────────────┬────┐
│編號│被害人│  時    間  │ 金  額 │ 詐  騙  手  法 │ 匯  入  的  人  頭  帳  戶 │ 備  註 │
├──┼───┼──────┼────┼────────┼──────────────┼────┤
│ １ │楊繼光│94年7月22日 │50000元 │告知中獎，可獲得│丁○○帳戶：豐原大湳郵局    │未扣案  │
│    │      │14時56分    │        │獎金            │00000000000000              │        │
│    │      ├──────┼────┤                ├──────────────┼────┤
│    │      │94年7月22日 │8000元  │                │丁○○帳戶：豐原大湳郵局    │未扣案  │
│    │      │14時56分    │        │                │00000000000000              │        │
│    │      ├──────┼────┤                ├──────────────┼────┤
│    │      │94年9月20日 │100000元│                │沈仁傑帳戶：高雄民族社區郵局│        │
│    │      │16時06分    │        │                │00000000000000              │        │
│    │      ├──────┼────┤                ├──────────────┼────┤
│    │      │94年9月26日 │99000元 │                │王村雄帳戶：新莊龍鳳郵局    │        │
│    │      │14時06分    │        │                │00000000000000              │        │
│    │      ├──────┼────┤                ├──────────────┼────┤
│    │      │94年10月24日│100000元│                │黃楊雪逢：斗六鎮北郵局      │        │
│    │      │12時45分    │        │                │00000000000000              │        │
│    │      ├──────┼────┤                ├──────────────┼────┤
│    │      │94年11月16日│150000元│                │王永欽帳戶：龜山郵局        │        │
│    │      │13時20分    │        │                │00000000000000              │        │
├──┼───┼──────┼────┼────────┼──────────────┼────┤
│ ２ │熊靜子│94年7月29日 │8516元  │告知中獎，可獲得│丁○○帳戶：大湳郵局        │未扣案  │
│    │      │13時22分    │        │獎金            │00000000000000              │        │
├──┼───┼──────┼────┼────────┼──────────────┼────┤
│ ３ │姚惠芬│95年1月11日 │30000元 │佯裝親友借錢    │胡明田帳戶：華南銀行鹿港分行│未扣案  │
│    │      │13時許      │        │                │000000000000                │        │
├──┼───┼──────┼────┼────────┼──────────────┼────┤
│ ４ │黃榮華│95年2月10日 │80000元 │佯裝親友借錢    │李宗昆帳戶：中國信託水湳分行│未扣案  │
│    │      │12時許      │        │                │0000000-000000000000        │        │
├──┼───┼──────┼────┼────────┼──────────────┼────┤
│ ５ │徐嘉慶│95年2月18日 │3000元  │電話交友，匯款後│鄭美芳帳戶：臺中商銀        │未扣案  │
│    │      │18時21分    │        │見面            │00000000000000              │        │
├──┼───┼──────┼────┼────────┼──────────────┼────┤
│ ６ │鄭素玲│95年3月1日  │50000元 │信用卡遭盜刷    │蔡文華帳戶：瑞塘郵局        │未扣案  │
│    │      │12時許      │        │                │00000000000000              │        │
├──┼───┼──────┼────┼────────┼──────────────┼────┤
│ ７ │董開忠│95年3月9日  │0000000 │冒充司法機關    │吉鎮宇帳戶：交通銀行高雄分行│未扣案  │
│    │      │11時許      │元      │                │000000000000                │        │
├──┼───┼──────┼────┼────────┼──────────────┼────┤
│ ８ │鄭玲媛│95年3月14日 │200000元│冒充司法機關    │蔡子龍帳戶：彰化芬園郵局    │未扣案  │
│    │      │9時許       │        │                │00000000000000              │        │
├──┼───┼──────┼────┼────────┼──────────────┼────┤
│ ９ │陳麗珍│95年3月14日 │900000元│冒充司法機關    │吉鎮宇帳戶：交通銀行高雄分行│未扣案  │
│    │      │14時30分    │        │                │000000000000                │        │
│    │      ├──────┼────┤                ├──────────────┼────┤
│    │      │95年3月14日 │180000元│                │吉鎮宇帳戶：交通銀行高雄分行│未扣案  │
│    │      │14時40分    │        │                │000000000000                │        │
├──┼───┼──────┼────┼────────┼──────────────┼────┤
│ １０ │陳惠玲│95年3月22日 │16588元 │告知中獎，可獲得│張敏帳戶：宜蘭五結郵局      │未扣案  │
│    │      │15時26分    │        │獎金            │00000000000000              │        │
├──┼───┼──────┼────┼────────┼──────────────┼────┤
│  │耿守堯│95年5月12日 │0000000 │信用卡遭盜刷    │潘加宓帳戶：南投縣草屯鎮郵局│未扣案  │
│    │      │15時20分    │元      │                │00000000000000              │        │
├──┼───┼──────┼────┼────────┼──────────────┼────┤
│  │王筱君│95年8月9日  │48000元 │冒充司法機關    │許燕義帳戶：台中縣外埔郵局  │附表一  │
│    │      │11時20分    │        │                │00000000000000              │編號  │
├──┼───┼──────┼────┼────────┼──────────────┼────┤
│  │張美蘭│95年3月8日  │600000元│冒充司法機關、信│李明傑帳戶：湖內大湖郵局    │未扣案  │
│    │      │11時30分    │        │用卡遭盜刷      │00000000000000              │        │
│    │      ├──────┼────┤                ├──────────────┼────┤
│    │      │95年3月8日  │140000元│                │李明傑帳戶：湖內大湖郵局    │未扣案  │
│    │      │12時40分    │        │                │00000000000000              │        │
├──┼───┼──────┼────┼────────┼──────────────┼────┤
│  │溫良凱│95年5月10日 │140000元│信用卡遭盜刷、冒│李政益帳戶：南投草屯郵局    │未扣案  │
│    │      │12時09分    │        │充司法機關      │00000000000000              │        │
│    │      ├──────┼────┤                ├──────────────┼────┤
│    │      │95年5月9日  │670000元│                │李政益帳戶：南投草屯郵局    │未扣案  │
│    │      │            │        │                │00000000000000              │        │
│    │      ├──────┼────┼────────┼──────────────┼────┤
│    │      │            │        │                │                            │        │
│    │      ├──────┼────┼────────┼──────────────┼────┤
│    │      │95年5月10日 │300000元│                │李政益帳戶：南投草屯郵局    │未扣案  │
│    │      │            │        │                │00000000000000              │        │
│    │      ├──────┼────┤                ├──────────────┼────┤
│    │      │95年5月9日  │250000元│                │黃國欣帳戶：大里草湖郵局    │未扣案  │
│    │      │            │        │                │00000000000000              │        │
│    │      ├──────┼────┤                ├──────────────┼────┤
│    │      │95年5月9日  │600000元│                │黃國欣帳戶：大里草湖郵局    │未扣案  │
│    │      │            │        │                │00000000000000              │        │
├──┼───┼──────┼────┼────────┼──────────────┼────┤
│  │李遐蓮│95年3月16日 │620000元│信用卡遭盜刷、冒│林建南帳戶：台南西華郵局    │未扣案  │
│    │      │            │        │充司法機關      │00000000000000              │        │
├──┼───┼──────┼────┼────────┼──────────────┼────┤
│  │蘇德軒│95年3月1日  │16558元 │告知中獎，可獲得│侯秉宏帳戶：南投中興郵局    │未扣案  │
│    │      │13時07分    │        │獎金            │00000000000000              │        │
├──┼───┼──────┼────┼────────┼──────────────┼────┤
│  │張蓮嬌│95年2月24日 │16558元 │告知中獎，可獲得│侯秉宏帳戶：南投中興郵局    │未扣案  │
│    │      │13時23分    │        │獎金            │00000000000000              │        │
│    │      ├──────┼────┤                ├──────────────┼────┤
│    │      │95年2月27日 │80000元 │                │陳振文帳戶                  │        │
│    │      │15時34分    │        │                │00000000000000              │        │
│    │      ├──────┼────┤                ├──────────────┼────┤
│    │      │95年3月1日  │150000元│                │張志仲帳戶：台中商業銀行豐原│        │
│    │      │            │        │                │000000000000                │        │
├──┼───┼──────┼────┼────────┼──────────────┼────┤
│  │楊勇義│95年3月20日 │18300元 │告知中獎，可獲得│陳貴英帳戶：向上郵局        │        │
│    │      │11時58分    │        │獎金            │00000000000000              │        │
│    │      ├──────┼────┤                ├──────────────┼────┤
│    │      │95年3月20日 │60000元 │                │徐德賢帳戶：                │        │
│    │      │14時58分    │        │                │00000000000000              │        │
│    │      ├──────┼────┤                ├──────────────┼────┤
│    │      │95年3月21日 │210000元│                │張敏帳戶：宜蘭五結郵局      │未扣案  │
│    │      │10時35分    │        │                │00000000000000              │        │
├──┼───┼──────┼────┼────────┼──────────────┼────┤
│  │林亞萱│95年3月20日 │60000元 │告知中獎，可獲得│張敏帳戶：宜蘭五結郵局      │未扣案  │
│    │      │16時34分    │        │獎金            │00000000000000              │        │
├──┼───┼──────┼────┼────────┼──────────────┼────┤
│  │何坤霖│95年3月8日  │18600元 │告知中獎，可獲得│蔡子龍帳戶：彰化芬園郵局    │未扣案  │
│    │      │14時05分    │        │獎金            │00000000000000              │        │
├──┼───┼──────┼────┼────────┼──────────────┼────┤
│  │楊淑玲│95年9月5日  │35465元 │電話費未繳      │廖宜震帳戶：台中市嶺東郵局  │附表一  │
│    │      │10時36分    │        │                │00000000000000000           │編號５  │
├──┼───┼──────┼────┼────────┼──────────────┼────┤
│  │詹淑惠│95年2月17日 │18108元 │告知中獎，可獲得│侯秉宏帳戶：南投中興郵局    │未扣案  │
│    │      │13時17分    │        │獎金            │00000000000000              │        │
├──┼───┼──────┼────┼────────┼──────────────┼────┤
│  │徐婉婷│95年3月14日 │9528元  │告知中獎，可獲得│林清水帳戶：台中30支郵局    │        │
│    │      │12時13分    │        │獎金            │00000000000000              │        │
│    │      ├──────┼────┤                ├──────────────┼────┤
│    │      │95年3月15日 │30000元 │                │吳浿嬅帳戶：華南銀行大甲分行│未扣案  │
│    │      │14時52分    │        │                │000000000000                │        │
├──┼───┼──────┼────┼────────┼──────────────┼────┤
│  │謝孟娟│95年2月21日 │19000元 │告知中獎，可獲得│侯秉宏帳戶：南投中興郵局    │未扣案  │
│    │      │14時17分    │        │獎金            │00000000000000              │        │
├──┼───┼──────┼────┼────────┼──────────────┼────┤
│  │林秋香│95年3月20日 │18200元 │告知中獎，可獲得│陳貴英帳戶：台中向上郵局    │        │
│    │      │14時28分    │        │獎金            │00000000000000              │        │
├──┼───┼──────┼────┼────────┼──────────────┼────┤
│  │黃蕊  │95年3月21日 │0000000 │信用卡遭盜刷、冒│徐德賢帳戶：台中郵局樹仔腳分│        │
│    │      │11時10分    │元      │充司法機關      │行00000000000000            │        │
├──┼───┼──────┼────┼────────┼──────────────┼────┤
│  │蔣木樹│95年3月13日 │700000元│信用卡遭盜刷    │張志仲帳戶：台中商業銀行豐原│        │
│    │      │            │        │                │分行000000000000            │        │
│    │      ├──────┼────┤                ├──────────────┼────┤
│    │      │95年3月13日 │300000元│                │張志仲帳戶：台中商業銀行豐原│        │
│    │      │            │        │                │分行000000000000            │        │
├──┼───┼──────┼────┼────────┼──────────────┼────┤
│  │羅麗香│95年3月2日  │350000元│信用卡遭盜刷    │楊志雄帳戶：觀音草漯郵局    │        │
│    │      │            │        │                │00000000000000              │        │
│    │      ├──────┼────┤                ├──────────────┼────┤
│    │      │95年3月2日  │450000元│                │楊志雄帳戶：觀音草漯郵局    │        │
│    │      │            │        │                │00000000000000              │        │
├──┼───┼──────┼────┼────────┼──────────────┼────┤
│  │王美琳│95年3月20日 │9600元  │告知中獎，可獲得│陳貴英帳戶：向上郵局        │        │
│    │      │13時02分    │        │獎金            │00000000000000000           │        │
│    │      ├──────┼────┤                ├──────────────┼────┤
│    │      │95年3月30日 │30000元 │                │羅曜輝帳戶：彰化銀行新店分行│        │
│    │      │            │        │                │00000000000000              │        │
│    │      ├──────┼────┤                ├──────────────┼────┤
│    │      │95年5月2日  │10000元 │                │塗基祥帳戶：中埔郵局        │        │
│    │      │14時17分    │        │                │00000000000000              │        │
│    │      ├──────┼────┤                ├──────────────┼────┤
│    │      │95年5月3日  │25000元 │                │許進忠帳戶：朴子郵局        │        │
│    │      │9時29分     │        │                │00000000000000              │        │
│    │      ├──────┼────┤                ├──────────────┼────┤
│    │      │95年5月3日  │25000元 │                │許進忠帳戶：朴子郵局        │        │
│    │      │14時36分    │        │                │00000000000000              │        │
├──┴───┴──────┴────┴────────┴──────────────┴────┤
│詐騙總金額：00000000元                                                                        │
└───────────────────────────────────────────────┘
附表二：
┌──┬──────┬───────┬────────┬───┬─────┬─────┐
│編號│  銀    行  │  分  行  別  │    帳    號    │開戶人│身分證字號│有無提款卡│
├──┼──────┼───────┼────────┼───┼─────┼─────┤
│ １ │台北富邦銀  │中正分行      │000000-000000   │許曜翔│Ｚ000000000│   有     │
├──┼──────┼───────┼────────┼───┼─────┼─────┤
│ ２ │郵局存簿    │台中嶺東郵局  │0000000-0000000 │廖宜震│Ｚ000000000│   否     │
├──┼──────┼───────┼────────┼───┼─────┼─────┤
│ ３ │寶華銀      │台中分行      │000000-000000   │蕭宗汎│Ｚ000000000│   有     │
├──┼──────┼───────┼────────┼───┼─────┼─────┤
│ ４ │土地銀      │台中分行      │000000-000000   │陳孟秋│Ｚ000000000│   有     │
├──┼──────┼───────┼────────┼───┼─────┼─────┤
│ ５ │郵局存簿    │台中市評理郵局│0000000-0000000 │陳孟秋│Ｚ000000000│   有     │
├──┼──────┼───────┼────────┼───┼─────┼─────┤
│ ６ │台中二信    │東南分社      │00000000000000  │陳孟秋│Ｚ000000000│   有     │
├──┼──────┼───────┼────────┼───┼─────┼─────┤
│ ７ │第七商銀    │營業部        │0000000000000   │陳孟秋│Ｚ000000000│   有     │
├──┼──────┼───────┼────────┼───┼─────┼─────┤
│ ８ │郵局存簿    │外埔郵局      │0000000-0000000 │繆孟達│Ｚ000000000│   有     │
├──┼──────┼───────┼────────┼───┼─────┼─────┤
│ ９ │寶華銀      │台中分行      │000000-000000   │廖彥鑫│Ｚ000000000│   有     │
├──┼──────┼───────┼────────┼───┼─────┼─────┤
│ １０ │華南銀      │水湳分行      │000000-000000   │廖彥鑫│Ｚ000000000│   有     │
├──┼──────┼───────┼────────┼───┼─────┼─────┤
│  │郵局存簿    │台中大坑口郵局│0000000-0000000 │廖彥鑫│Ｚ000000000│   有     │
├──┼──────┼───────┼────────┼───┼─────┼─────┤
│  │郵局存簿    │通宵郵局      │0000000-0000000 │陳秋祥│Ｚ000000000│   有     │
├──┼──────┼───────┼────────┼───┼─────┼─────┤
│  │臺中商銀    │外埔分行      │000000-000000   │許燕義│Ｚ000000000│   無     │
├──┼──────┼───────┼────────┼───┼─────┼─────┤
│  │世華銀      │清水分行      │000000-000000   │許燕義│Ｚ000000000│   有     │
├──┼──────┼───────┼────────┼───┼─────┼─────┤
│  │寶華銀      │大甲分行      │000000-000000   │許燕義│Ｚ000000000│   有     │
├──┼──────┼───────┼────────┼───┼─────┼─────┤
│  │郵局存簿    │外埔郵局      │0000000-0000000 │許燕義│Ｚ000000000│   有     │
├──┼──────┼───────┼────────┼───┼─────┼─────┤
│  │遠東銀      │台中文心分行  │0000000-0000000 │秦台生│Ｚ000000000│   有     │
├──┼──────┼───────┼────────┼───┼─────┼─────┤
│  │合庫        │北台中分行    │0000000-000000  │吳峰彰│Ｚ000000000│   有     │
├──┼──────┼───────┼────────┼───┼─────┼─────┤
│  │第七商銀    │彰新分行      │0000000-000000  │張偉泓│Ｚ000000000│   有     │
├──┼──────┼───────┼────────┼───┼─────┼─────┤
│  │合庫        │埔里分行      │0000000-000000  │陳令源│Ｚ000000000│   有     │
├──┼──────┼───────┼────────┼───┼─────┼─────┤
│  │三信銀      │成功分行      │000000000       │余玉珍│Ｚ000000000│   有     │
├──┼──────┼───────┼────────┼───┼─────┼─────┤
│  │郵局存簿    │左營新訓中心  │0000000-0000000 │謝博超│Ｚ000000000│   有     │
├──┼──────┼───────┼────────┼───┼─────┼─────┤
│  │郵局存簿    │桃園成功路郵局│000000-0000000  │陳韻竹│Ｚ000000000│   有     │
├──┼──────┼───────┼────────┼───┼─────┼─────┤
│  │第一銀      │千禧分行      │00000-000000    │洪獻聰│Ｚ000000000│   有     │
├──┼──────┼───────┼────────┼───┼─────┼─────┤
│  │郵局存簿    │花壇郵局      │0000000-0000000 │劉昆樺│Ｚ000000000│   有     │
├──┼──────┼───────┼────────┼───┼─────┼─────┤
│  │台中商      │南台中分行    │000000-000000   │宋令│Ｚ000000000│   無     │
├──┼──────┼───────┼────────┼───┼─────┼─────┤
│  │聯邦銀      │興中分行      │000000000000    │黃俊惠│Ｚ000000000│   有     │
├──┼──────┼───────┼────────┼───┼─────┼─────┤
│  │上海商銀    │台中分行      │0000000-0000000 │郭鴻文│Ｚ000000000│   有     │
├──┼──────┼───────┼────────┼───┼─────┼─────┤
│  │中國信託    │中港分行      │000000000000    │張智明│Ｚ000000000│   有     │
├──┼──────┼───────┼────────┼───┼─────┼─────┤
│  │郵局存簿    │屏東勝利路郵局│0000000-0000000 │廖多臣│Ｚ000000000│   有     │
├──┼──────┼───────┼────────┼───┼─────┼─────┤
│  │新光銀      │彰化分行      │000000-000000   │廖多臣│Ｚ000000000│   有     │
├──┼──────┼───────┼────────┼───┼─────┼─────┤
│  │聯邦        │北屯分行      │000000-000000   │張智明│Ｚ000000000│   無     │
├──┼──────┼───────┼────────┼───┼─────┼─────┤
│  │三信銀      │成功分行      │00000-00000     │廖多臣│Ｚ000000000│   有     │
├──┼──────┼───────┼────────┼───┼─────┼─────┤
│  │郵局存簿    │永和秀朗郵局  │0000000-0000000 │林俊逸│Ｚ000000000│   有     │
└──┴──────┴───────┴────────┴───┴─────┴─────┘
附表（本票部分）：
┌────┬───────┬────────┬──────────┐
│票號    │ 票載發票人   │票面金額        │   發票日           │
├────┼───────┼────────┼──────────┤
│TH08040 │  戊○○      │新台幣80萬元    │ 94年8月24日        │
│        │  丁○○      │                │                    │
└────┴───────┴────────┴──────────┘
修正前刑法第三百四十條
以犯第三百三十九條之罪為常業者，處一年以上七年以下有期徒
刑，得併科五萬元以下罰金。
刑法第二百零一條第一項意圖供行使之用，而偽造、變造公債票
、公司股票或其他有價證券者，處3年以上10年以下有期徒刑，
得併科3千元以下罰金。
刑法第二百十條（偽造變造私文書罪）
偽造、變造私文書，足以生損害於公眾或他人者，處5年以下有
期徒刑。
刑法第三百三十五條（普通侵占罪）
意圖為自己或第三人不法之所有，而侵占自己持有他人之物者，
處5年以下有期徒刑、拘役或科或併科1千元以下罰金。
刑法第三百三十九條（普通詐欺罪）
意圖為自己或第三人不法之所有，以詐術使人將本人或第三人之
物交付者，處5年以下有期徒刑、拘役或科或併科1千元以下罰金
。
以前項方法得財產上不法之利益或使第三人得之者，亦同。
前二項之未遂犯罰之。前項之未遂犯罰之。期徒刑。下罰金。


司法院資訊處製作；財團法人民間司法改革基金會備份。
